臺灣高等法院刑事判決　　　　　　　　　　　　　九十三年度上易字第一八九八號
　　上　訴　人　臺灣臺北地方法院檢察署檢察官
　　被　　　告　辛○○
右上訴人因被告竊盜案件，不服臺灣臺北地方法院九十三年度易字第四五八號，中華
民國九十三年九月二十七日第一審判決（起訴案號：臺灣臺北地方法院檢察署九十三
年度偵字第四五七五號；移送原審併辦案號：臺灣板橋地方法院檢察署九十三年度偵
字第七六三三號、臺灣桃園地方法院檢察署九十三年度偵字第九○二八號；移送本院
併辦案號：臺灣臺北地方法院檢察署九十三年度偵字第一八六八二號）提起上訴，本
院判決如左：
  主  文
原判決撤銷。
辛○○共同連續攜帶兇器竊盜，累犯，處有期徒刑貳年。扣案之螺絲起子壹支、汽車
鑰匙壹把及工具壹批（含手電筒壹支、小刀壹支、挫刀、活動板手共陸支、鑰匙貳付
）均沒收。
  事  實
一、辛○○曾於民國八十八年間犯贓物罪，經本院判處有期徒刑一年確定；再於八十
    九年間犯違反毒品危害防制條例之罪，經臺灣板橋地方法院判處有期徒刑七月確
    定；又於八十九年間犯毀損罪，經本院判處有期徒刑三月確定，以上三罪經本院
    裁定應執行有期徒刑一年七月，甫於九十二年四月二十二日縮刑期滿執行完畢。
二、辛○○仍不思悔改，基於意圖為自己不法所有之概括犯意，自九十三年一月二十
    五日起至九十三年六月十日止，或單獨一人，或與有共同犯意聯絡之歐俊位（成
    年人，未據起訴），連續在附表編號一至七號所示之時間、地點，以附表編號一
    至七號所示之竊盜手法，竊取如附表編號一至七號所示之被害人之財物（各次行
    竊時間、地點、行為人及行為態樣、竊取之財物等，均如附表所示）。其後，分
    別於以下時間、地點被查獲，並扣得辛○○所有供犯罪所用之工具：（一）於九
    十三年一月二十五日上午八時許，在臺北縣三峽鎮○○路上，竊取附表編號一之
    財物得手後，經警當場查獲，並扣得汽車鑰匙一把；（二）同年二月二十八日上
    午三時三十分許，在臺北市○○區○○路七段七六巷口正欲竊取附表編號三戊○○ＩＥ｜八六九七號自用小客車內財物之際，尚未竊得任何財物，即為警查獲，
    並扣得螺絲起子一支；（三）同年六月五日十二時許，在臺北市○○鎮○○路某
    土地公廟前，竊取附表編號五之財物得手後，在臺北市○○區○○街一九三號前
    為警攔檢查獲，當場扣得工具一批（含手電筒一支、小刀一支、挫刀、活動板手
    共六支、鑰匙二付）；（四）辛○○與歐俊位於竊取附表編號七所示之被害人財
    物得手後未即離開現場，即為警當場查獲，而查悉上情。
三、案經臺北市政府警察局文山分局報請臺灣臺北地方法院檢察署檢察官偵查起訴及
    臺灣板橋地方法院檢察署、臺灣桃園地方法院檢察署移送原審法院併辦；臺灣臺
    北地方法院檢察署移送本院併辦。
  理  由
一、訊之被告辛○○對於右揭犯罪事實均坦承不諱，核與附表所示各被害人庚○○、
    壬○○、乙○○、陳建達、丙○○、己○○、丁○○、甲○○、戊○○指述失竊
    之情節相符，並有附表編號一被害人出具之贓物領據一紙（見偵第三○二四號卷
    第十六頁）、證人即警員曾俊誠、李東裕關於附表編號二之證述（見原審卷第一
    四九至一五四頁）、附表編號二被害人甲○○提出其領回之回數票共四紙（見原
    審卷第一七三頁）、交通部臺灣區○道○○○路局九十三年七月十九日業字第○
    九三○○一八○三二號函（見原審卷第一七八頁）、高速公路回數票即附表編號
    二之竊得財物照片一幀、犯罪現場照片二幀、自用小客車照片三幀（見偵第四五
    七五號卷第十四至十六、十九至二一頁）、車籍作業系統｜查詢認可資料一紙（
    見偵第四五七五號卷第二二頁）、附表編號三之車籍作業系統｜查詢認可資料一
    紙（見偵第四五七五號卷第二三頁）、附表編號四之贓物認領保管單一紙（見偵
    第七六三三號卷第九頁）、車籍資料作業詳細查詢記錄（見偵第七六三三號第十
    七頁）、附表編號五之贓證物品清單（見核退第三四六二號第二七頁）、贓物認
    領保管收據（見偵第一五二二六號第三一頁）、附表編號六之贓物認領保管收據
    （見偵第一五二二六號第三十頁）、附表編號七之查獲現場照片四幀（見偵第九
    ○二八號第十八至十九頁）附卷可佐，復有供被告竊盜所用之螺絲起子一支、汽
    車鑰匙一把及工具一批（含手電筒一支、小刀一支、挫刀、活動板手共六支、鑰
    匙二付）扣案足資佐證。被告自白核與事實相符，可以採信。本案事證明確，被
    告犯行可以認定，應依法論科。
二、查螺絲起子、挫刀及活動板手，均屬質地堅硬之物，客觀上足以對他人之生命、
    身體造成危害，具有客觀上之危險性，自屬兇器。被告附表編號二、五及七之竊
    盜犯行，所為均係犯刑法第百二十一條第一項第三款之攜帶兇器竊盜既遂罪；被
    告附表編號三所為，係已著手於竊盜行為之實施，而未至竊得財物之結果，係犯
    刑法第三百二十一條第二項、第一項第三款之攜帶兇器竊盜未遂罪；被告附表編
    號一、四、六竊盜所為，均係犯刑法第三百二十條第一項之普通竊盜罪。被告就
    附表編號五、七所為，與歐俊位有犯意之聯絡及行為之分擔，為共同正犯。公訴
    人雖僅就附表編號二、三號部分之事實起訴，餘附表編號一、四、五、六、七號
    部分之竊盜事實，均未起訴，然因未起訴部分之事實與起訴事實有連續犯裁判上
    一罪關係，為起訴效力所及，本院自應併予審究。被告先後多次普通竊盜及加重
    竊盜犯行，時間緊接，犯罪基本構成要件相同，顯係基於概括犯意反覆為之，為
    連續犯，應論以（情節）最重之共同攜帶兇器竊盜罪一罪並加重其刑。被告前有
    事實欄一所示之犯罪、科刑及執行情形，有卷附之被告前案紀錄表可參，其受有
    期徒刑之執行完畢，五年內再犯有期徒刑以上之本案之罪，為累犯，應依法遞加
    重其刑。
三、原審以被告竊盜犯行之罪證明確，並據以論罪科刑，固非無見，惟附表編號一、
    五、六號部分，與原判決認定之事實（即附表編號二、三、四及七部分），有連
    續犯之裁判上一罪關係，原審未及審酌，尚有未洽，檢察官上訴指摘及此，為有
    理由，自應由本院將原判決撤銷改判。並審酌被告前有多次犯罪前科，素行不佳
    ，且被告時值壯年，卻多次攜帶兇器竊盜，對社會安全所生之危害非輕，惟其犯
    後坦承犯行，犯罪後態度尚可等一切情狀，量處如主文第二項所示之刑。扣案如
    主文第二項所示之物，係被告所有供竊盜所用之物，業據被告供明在卷，應依刑
    法第三十八條第一項第二款之規定，宣告沒收。
據上論斷，應依刑事訴訟法第三百六十九條第一項前段、第三百六十四條、第二百九
十九條第一項前段，刑法第二十八條、第五十六條、第三百二十一條第一項第三款、
第四十七條、第三十八條第一項第二款，判決如主文。
本案經檢察官朱家崎到庭執行職務。
中    華    民    國    九十三    年     十二       月       十四       日
                              臺灣高等法院刑事第七庭
                                  審判長法  官  吳　啟　民
                                        法  官  施  俊  堯
                                        法  官  林　瑞　斌
右正本證明與原本無異。
不得上訴。
                                        書記官  丁　淑　蘭
中　　　華　　　民　　　國　　九十三　　年　　 十二 　　月　　 十四 　　日
附錄：本判決論罪科刑法條全文
中華民國刑法第三百二十條：
意圖為自己或第三人不法之所有，而竊取他人之動產者，為竊盜罪，處五年以下有期
徒刑、拘役或五百元以下罰金。
意圖為自己或第三人不法之利益，而竊佔他人之不動產者，依前項之規定處斷。
前二項之未遂犯罰之。
中華民國刑法第三百二十一條
犯竊盜罪而有左列情形之一者，處六月以上、五年以下有期徒刑：
一  於夜間侵入住宅或有人居住之建築物、船艦或隱匿其內而犯之者。
二  毀越門扇、牆垣或其他安全設備而犯之者。
三  攜帶兇器而犯之者。
四  結夥三人以上而犯之者。
五  乘火災、水災或其他災害之際而犯之者。
六  在車站或埠頭而犯之者。
前項之未遂犯罰之。
附表一：
┌──┬────┬─────┬───────────┬─────────┬─────┐
│編號│時    間│地    點  │      行為態樣        │    竊取之財物    │所犯法條  │
│    │        │          │                      │                  │          │
├──┼────┼─────┼───────────┼─────────┼─────┤
│一  │九十三年│臺北縣三峽│辛○○以己有之鑰匙，竊│丁○○所有之車號  │刑法第三百│
│    │一月二十│鎮○○路上│取丁○○所有之車號ＫＶ│ＫＶ｜二六一三號自│二十條第一│
│    │五日上午│          │─二六一三號自用小客車│用小客車          │項        │
│    │八時許  │          │。                    │                  │          │
├──┼────┼─────┼───────────┼─────────┼─────┤
│二  │九十三年│壹北市文山│辛○○持其所有之兇器即│王鴻儒所有置放在車│刑法第三百│
│    │二月十四│區○○路三│螺絲起子，敲破甲○○所│內之黑色皮包一個（│二十一條第│
│    │日晚間八│段景美溪河│有之車號Ｓ六─九二一三│內有現金一萬元、高│一項第三款│
│    │時許    │堤邊一壽橋│號自用小客車之右後玻璃│速公路回數票八十張│          │
│    │        │下        │車窗，進入車內。      │、行車執照、存摺、│          │
│    │        │          │                      │印章、生活相片）  │          │
├──┼────┼─────┼───────────┼─────────┼─────┤
│三  │九十三年│臺北市文山│辛○○持兇器即螺絲起子│辛○○正欲竊取車內│刑法第三百│
│    │二月二十│區○○路七│，敲破戊○○所有之車號│物品之際，即為警查│二十一條第│
│    │八日上午│段七六巷口│ＩＥ｜八六九七號自用小│獲，尚未竊得任何財│一項第三款│
│    │三時三十│          │客車之右後玻璃車窗，進│物                │、第二項  │
│    │分許    │          │入車內（起訴書誤載為Ｕ│                  │          │
│    │        │          │Ｅ｜八六九七）        │                  │          │
│    │        │          │                      │                  │          │
├──┼────┼─────┼───────────┼─────────┼─────┤
│四  │九十三年│臺北縣泰山│辛○○見陳建達所有之車│陳建達所有之車號Ｃ│刑法第三百│
│    │四月二十│鄉○○路三│號ＣＴ｜一八三三號自用│Ｔ｜一八三三號自用│二十條第一│
│    │三日晚間│段五二○號│小客車停放在路旁，車門│小客車            │項        │
│    │十時四十│前        │未上鎖且引擎未熄火之際│                  │          │
│    │分許    │          │，進入車內發動車輛。  │                  │          │
├──┼────┼─────┼───────────┼─────────┼─────┤
│五  │九十三年│臺北縣三峽│由歐俊位持可作為兇器使│丙○○所有黑色皮包│刑法第三百│
│    │六月五日│鎮○○路某│用之活動板手、挫刀等工│一個（內有手機一支│二十一條第│
│    │十二時許│土地公廟前│具，敲破路旁車輛車窗，│、私章二枚、台新銀│一項第三款│
│    │        │          │辛○○在旁把風，嗣進入│行空白支票共二張、│          │
│    │        │          │丙○○所有之車號六Ｄ─│黑色筆記本一本、資│          │
│    │        │          │三○一二號車內。      │料夾一本、鑰匙八支│          │
│    │        │          │                      │、忠孝醫院、仁愛醫│          │
│    │        │          │                      │院掛號證、吉時樂彩│          │
│    │        │          │                      │券一張等物）      │          │
│    │        │          │                      │                  │          │
├──┼────┼─────┼───────────┼─────────┼─────┤
│六  │九十三年│臺北市萬華│辛○○竊取己○○所有放│己○○所有之零錢包│刑法第三百│
│    │六月五日│區○○○路│於「瘋馬咖啡」店內之零│一只（內有身分證及│二十條第一│
│    │下午六時│七十號七樓│錢包。                │新台幣一百元整）  │項        │
│    │許      │「瘋馬網咖│                      │                  │          │
│    │        │」店內    │                      │                  │          │
│    │        │          │                      │                  │          │
│    │        │          │                      │                  │          │
│    │        │          │                      │                  │          │
├──┼────┼─────┼───────────┼─────────┼─────┤
│七  │九十三年│桃園縣龜山│由歐俊位持兇器即螺絲起│庚○○車內之音響一│刑法第三百│
│    │六月十日│鄉迴龍村萬│子，敲破路旁車輛車窗，│台、電動刮鬍刀一只│二十一條第│
│    │六時許  │壽路一段一│辛○○在旁把風，接續進│；壬○○車內之音響│一項第三款│
│    │        │六八號迴龍│入庚○○所有之車號ＭＱ│一台；乙○○車內之│          │
│    │        │國小前    │｜一０二０號、壬○○所│車用影音光碟機一台│          │
│    │        │          │有之車號ＰＣ｜九六一七│                  │          │
│    │        │          │、乙○○所有之車號Ｚ二│                  │          │
│    │        │          │｜０００六號車內。    │                  │          │
└──┴────┴─────┴───────────┴─────────┴─────┘
